【裁判字號】    97,易,825
【裁判日期】    971217
【裁判案由】    竊盜
【裁判全文】
臺灣雲林地方法院刑事判決               97年度易字第825號
公  訴  人  臺灣雲林地方法院檢察署檢察官
被      告  丁○○
上列被告因竊盜案件，經檢察官提起公訴（97年度偵字第2506號
），於本院審判程序進行中，被告就被訴事實為有罪之陳述，經
合議庭裁定由法官一人獨任進行簡式審判程序，判決如下：
    主      文
丁○○共同攜帶兇器竊盜，處有期徒刑拾月，緩刑年，並應自
本判決確定之日起個月內，向被害人乙○○支付現金新臺幣陸
萬元。
    事實及理由
一、犯罪事實：
    丁○○與其兄丙○○ (另案由本院以97年度易字第349 號判
    處有期徒刑7 月確定）共同基於意圖為自己不法所有之犯意
    聯絡，於民國97年3 月25日下午5 時30分許，分別騎乘車號
    TKW-796 號、車號RJD-611 號之機車，進入位於雲林縣水林
    鄉春埔村2 鄰春埔96號之2 號養雞場內，由丙○○負責持客
    觀足對他人生命、身體、安全構成威脅，而可為兇器之鉗子
    1 支，竊取養雞場內乙○○所有之電線共25公斤（市價約新
    臺幣20,000元），得手後欲離去時為乙○○發現，並由乙○○之子甲○○報警圍捕，當場逮捕丙○○1 人，並扣得鉗子
    1 支，丁○○則趁隙逃逸離開現場。
二、認定犯罪事實所憑證據及理由：
(一)、本案被告丁○○所犯刑法第321 條第1 項第3 款攜帶兇器加
    重竊盜罪，係刑事訴訟法第376 條第2 款之罪之案件，依96
    年3 月21日修正公布施行之刑事訴訟法第284 條之1 規定，
    為獨任審判之案件。又被告所犯之罪，皆為死刑、無期徒刑
    、最輕本刑為3 年以上有期徒刑以外之罪，其於審判程序就
    前揭被訴事實為有罪之陳述，經本院告知簡式審判程序之旨
    ，並聽取其與公訴人之意見後，本院裁定進行簡式審判程序
    ，是本件之證據調查，依刑事訴訟法第273 條之2 規定，不
    受同法第159 條第1 項、第161 條之2 、第161 條之3 、第
    163 條之1 及第164 條至第170 條規定之限制，合先敘明。
(二)、上開犯罪事實，業經被告丁○○於本院審理時坦白承認，核
    與證人即被害人乙○○於檢察官面前及本院審理時之證述相
    符，另經證人甲○○、同案共犯丙○○於警詢及檢察官面前
    陳述甚詳，此外另有贓物認領保管單1 紙、現場照片6 張（
    雲警港偵字第0970003983號警卷第14至16頁）、查獲照片10
    張（97年偵字第1655號卷第16至20頁）在卷可參，另經扣得
    鉗子1 支可以佐證。足認被告之自白與事實相符，可採為認
    定被告犯罪之證據。綜上所述，本案事證明確，被告竊盜犯
    行堪可認定，應予依法論科。
三、論罪科刑之理由：
(一)、按刑法第321 條第1 項第3 款之攜帶兇器竊盜罪，係以行為
    人攜帶兇器竊盜為其加重條件，此所謂兇器，其種類並無限
    制，凡客觀上足對人之生命、身體、安全構成威脅，具有危
    險性之兇器均屬之（最高法院79年臺上字第5253號判例參照
    ）。查扣案之鉗子1 支，長22.5公分，全支均為鐵製，質地
    沈重，可供擊傷人體之用等情，業經本院勘驗在卷，足認上
    開虎頭鉗之質地堅硬，依社會一般觀念均足以對人之生命、
    身體及安全構成威脅，在客觀上顯然具有危險性，均應屬兇
    器。又遭竊之電線，已經裁切成段，分成兩堆置於被告之機
    車旁等情，也有查獲相片在卷可憑，被告犯行應屬既遂無疑
    。則核被告之所為，係犯刑法第321 條第1 項第3 款之攜帶
    兇器竊盜罪。
(二)、被告丁○○與丙○○2 人就上開犯行，有犯意之聯絡及行為
    之分擔，為共同正犯。
(三)、「緩刑期滿，而緩刑之宣告未經撤銷者，其刑之宣告失其效
    力。但依第75條第2 項、第75條之1 第2 項撤銷緩刑宣告者
    ，不在此限。」刑法第76條定有明文。被告於92年間，因詐
    欺案件，經臺灣臺北地方法院以93年度易字第388 號判處有
    期徒刑3 月，如易利罰金以銀元300 元折算1 日，緩刑3 年
    ，於94年4 月13日送執行確定，至今緩刑已經期滿而未被撤
    銷等情，有臺灣高等法院被告前案紀錄表在卷可考，是其刑
    之宣告已失其效力，被告應非累犯，附予敘明。
(四)、本院審酌被告犯後之初，逃離現場，又於偵查中矢口否認犯
    行，未見悔意，又正值壯年，竟與其兄丙○○一同竊取他人
    財物，無視法紀，尊重他人財產權觀念薄弱，亦影響社會治
    安、人民生活，本應予以嚴懲，然其於本院審理時，與被害
    人乙○○及甲○○達成民事損害賠償之和解，業經被害人乙○○、甲○○及被告於本院審理時陳明在卷，又於本院審理
    時坦承犯行，具有悔意，所竊取之物品非屬貴重，且為被害
    人所領回及其智識、家庭狀況等一切情狀，量處如主文所示
    之刑。
(五)、被告5 年以內未曾因故意犯罪受有期徒刑以上刑之宣告（94
    年間因詐欺案件所受刑之宣告已失其效力，如(三)所述），有
    前揭臺灣高等法院被告前案紀錄表1 份在卷可參，因一時失
    慮，偶罹刑典，事後於本院審理時已坦承犯行，並與被害人
    乙○○及甲○○達成和解，被害人2 人當庭表示願意給予被
    告緩刑之宣告，信其經此偵審程式併科刑之教訓後，應知戒
    慎警惕，信無再犯之虞，兼衡被告另有2 名幼子尚待養育，
    有全戶戶籍資料查詢結果列印表3 紙在卷可考，本院認前開
    對被告所宣告之刑，以暫不執行為適當，爰併予宣告緩刑3
    年，用啟自新。又被告與被害人2 人達成和解，然尚未實際
    支付和解賠償金額，因此另命其按主文所示之期間及方式，
    向被害人乙○○支付如主文所示數額之財產。
(六)、扣案之鉗子1 支，被告否認為其所有，同案共犯丙○○亦否
    認為其所有（參本院97年度易字第349 號卷第40頁反面），
    是無證據證明為被告或共同正犯丙○○所有之物，與刑法第
    38條第1 項第2 款規定不符，無從宣告沒收，附此敘明。
四、應適用之法條：
    依刑事訴訟法第284 條之1 、第273 條之1 第1 項、第299
    條第1 項前段，刑法第28條、第321 條第1 項第3 款、刑法
    第74條第1 項第2 款、第2 項第3 款，判決如主文。
本案經檢察官吳淑娟到庭執行職務。
中    華    民    國    97    年    12    月    17    日
                  刑事第五庭  法  官  藍家偉
以上正本證明與原本無異。
如不服本判決應於收受送達後10日內向本院提出上訴書狀，並應
敘述具體理由；其未敘述上訴理由者，應於上訴期間屆滿後20日
內向本院補提理由書（均須按他造當事人之人數附繕本）「切勿
逕送上級法院」。
                              書記官  王雪招
中    華    民    國    97    年    12    月    17    日
附錄本案論罪科刑法條全文：
刑法第321 條第1 項：
犯竊盜罪而有左列情形之一者，處6 月以上、5 年以下有期徒刑
：
一  於夜間侵入住宅或有人居住之建築物、船艦或隱匿其內而犯
    之者。
二  毀越門扇、牆垣或其他安全設備而犯之者。
三  攜帶兇器而犯之者。
四  結夥三人以上而犯之者。
五  乘火災、水災或其他災害之際而犯之者。
六  在車站或埠頭而犯之者。


司法院資訊處製作；財團法人民間司法改革基金會備份。
